【裁判字號】    92,訴,89
【裁判日期】    920227
【裁判案由】    搶奪等
【裁判全文】
臺灣臺北地方法院刑事判決                            九十二年度訴字第八九號
    公  訴  人  臺灣臺北地方法院檢察署檢察官
    被      告  乙○○
右列被告因搶奪等案件，經檢察官提起公訴（九十一年度偵緝字第九二三號、九十一
年度偵字第一七八二八號），本院判決如左：
    主  文
乙○○共同意圖為自己不法之所有，而搶奪他人之動產，累犯，處有期徒刑柒月；又
竊盜，累犯，處有期徒刑月。應執行有期徒刑拾月。
    事  實
一、乙○○前於民國八十七年間，因違反藥事法案件，經臺灣士林地方法院以八十七
    年訴字第七八五號判決有期徒刑六月確定，甫於八十九年七月五日執行完畢。因
    因染上吸毒惡習、在外積欠眾多債務，然苦無金錢購毒、清償，竟不知悔改：
  (一)與真實姓名年籍不詳、綽號「阿宏」之成年男子，二人基於犯意之聯絡，意圖為
    自己不法之所有，於九十年七月廿一日下午一時卅分許，在臺北縣新店市○○路
    三二八巷四二弄四號前，經「阿宏」提供機車、安全帽，二人戴上安全帽以防止
    被害人指認後，即由乙○○騎乘黑色之重型機車，搭載「阿宏」尋找下手目標，
    適見女子丁○○獨自一人行走，認有機可趁，即上前加速靠近，於丁○○未及防
    備之時，「阿宏」旋自丁○○左側拉扯，搶得丁○○所有背於左肩之皮包一只（
    內含新臺幣〈下同〉三千元、合作金庫金融卡、國民身份證、國民健康保險卡各
    一枚，鑰匙一把、遙控器及摩托羅拉八○八八型行動電話各一具），並逃離現場
    。得手後由乙○○分得行動電話，餘均由「阿宏」取走。嗣同日下午十時許，乙○○將前開之行動電話交予知情之陳有鴻（陳有鴻收受贓物部分業經臺灣臺北地
    方法院以九十一年度簡字第一八四八號判決有期徒刑四月確定），以清償先前積
    欠債務，陳有鴻旋將該具行動電話以五千元價格售予中古行動電話商家圖利，經
    警方調閱通聯記錄後循線查得上情。
  (二)復另單獨意圖為自己不法所有，於九十一年五月八日下午三時四十五分許，在臺
    北市○○區○○路四段三九八之一號一樓之火鍋店用餐時，趁負責人甲○○不在
    店內看顧之際，徒手竊取甲○○放置於店內櫃臺上之皮包一只（內有四千三百元
    ）。惟得手後正欲離去時，即為甲○○察覺，乙○○未及騎乘自己所有之機車，
    只得跑步逃逸，經追呼未獲後報警處理，由乙○○遺留在現場之安全帽上採得指
    紋及機車鑰匙，經比對查詢後始循線查獲。
二、案經被害人丁○○、甲○○訴由臺北市政府警察局大安分局、臺北市政府警察局
    少年警察隊報請台灣台北地方法院檢察署檢察官偵查起訴。
    理  由
一、訊據被告乙○○就前揭事實欄(一)、(二)之事實，於警訊及偵訊、本院審理中均自白
    曾於前開時地與綽號「阿宏」之男子共同在臺北縣新店市○○路三二八巷四二弄
    四號前，騎乘機車搶奪丁○○皮包、行竊甲○○皮包（見九十一年度偵字第八九
    六號偵查卷第九頁背面以下、本院九十二年二月十八日筆錄（見九十一年度偵字
    第一七八二八號偵查卷第五頁背面、第二九頁）等語明確；
  (一)核與同案被告陳有鴻於警訊及偵訊之供述：乙○○將搶得之行動電話交付以抵償
    債務，並告知使用時要特別小心等語相符（九十一年度偵字第八九六號偵查卷第
    十二頁），另有台灣台北地方法院檢察署檢察官九十一年度偵字第八九六號起訴
    書（見九十一年度偵緝字第九二三號卷第四九頁）在卷可佐；
  (二)再經告訴人丁○○、甲○○之指訴綦詳（見九十一年度偵字第八九六號偵查卷第
    十四頁背面、九十一年度偵字第一七八二八號偵查卷第四頁背面）；
  (三)另有證人薛振華、何淑玲在偵訊中之證詞及遠傳電信股份有限公司通聯記錄（機
    身序號：000000000000000）（見九十一年度偵字第八九六號偵
    查卷第八七頁背面、第四八頁）：證明乙○○確實有向薛振華、何淑玲借得00
    00000000、0000000000行動電話ＳＩＭ卡置入搶奪所得之行
    動電話內使用；
  (四)此外將竊賊於現場所留下之指紋送內政部警政署刑事警察局以電腦、特徵比對法
    檢後，認：採得之指紋中與被告乙○○左手中指、左拇指、左食指、右食食指之
    介在線、分歧線、文型之特徵相符，故可認係同一人指紋等情，此有內政部警政
    署刑事警察局九十一年五月十四日刑紋字第○九一○○一一八○五五號鑑驗書一
    紙及指紋卡片、指紋六張在卷可稽（見九十一年度偵字第一七八二八號偵查卷第
    七頁以下、第十七頁），顯見乙○○確實有竊取告訴人甲○○所有皮包一只之行
    為。
  (五)另有車籍作業系統查詢認可資料在卷，可認現場遺留之機車係被告母親所有、為
    被告使用等情（見九十一年度偵字第一七八二八號偵查卷第十一頁）。
  (六)是依上開告訴人、證人指述內容及卷附之各項文書、證物等補強證據已足資擔保
    被告於本院審理中所為之上開任意性自白之真實性，按據刑事訴訟法第一百五十
    六條之規定，自得據被告前開任意性自白及各該補強證據，採信被告任意、真實
    之自白，認本件事證明確，被告犯行洵堪認定，應予依法論科。
二、核被告乙○○趁他人不備搶奪他人財物之行為，係犯有刑法第三百二十五條第一
    項之搶奪罪；另又竊取他人皮包內財物之行為，係犯同法第三百二十條第一項之
    普通竊盜罪。被告與「阿宏」就搶奪罪部分，彼此間有犯意聯絡及行為分擔，均
    為共同正犯。又被告所犯上開二罪，犯意個別，行為互殊，應分論併罰。再被告
    前於八十七年間，因違反藥事法案件，經臺灣士林地方法院以八十七年訴字第七
    八五號判決有期徒刑六月確定，甫於八十九年七月五日執行完畢，有臺灣高等法
    院檢察署刑案紀錄簡覆表附卷可按，未滿五年，再犯本件有期徒刑以上之罪，為
    累犯，應依刑法第四十七條法加重其刑。爰審酌被告雖係為購買毒品、清償債款
    方為本件犯行，犯罪動機非可憫恕，然其於本院審理時業已自白全部犯行，犯後
    態度堪稱良好，且酌其犯罪所得之財物僅非鉅，未造成被害人過大之損害，並衡
    量其餘犯罪之手段、犯人之生活狀況、品行、智識程度等一切情狀，判處如主文
    所示之刑，並合併定其應執行之刑，以示懲儆。末查被告搶奪時所用之安全帽，
    並非違禁物，又雖為共犯「阿宏」所有、提供，但並未扣案且已滅失，非屬必須
    沒收之物業經被告供陳明確，是不予宣告沒收，併此敘明。
據上論斷，應依刑事訴訟法第二百九十九條第一項前段，刑法第二十八條、第三百二
十條第一項、第三百二十五條第一項、第四十七條、第五十一條第五款，罰金罰鍰提
高標準條例第一條前段，判決如主文。
本案經檢察官丙○○到庭執行職務
中      華      民      國    九十二    年      二      月    二十七    日
                                      臺灣臺北地方法院刑事第三庭
                                          法  官  郭惠玲
右正本證明與原本無異。
如不服本判決，應於判決送達後十日內，向本院提出上訴狀。
                                          書記官  陳  懿
中    華    民    國      九十二      年     三       月      四      日
附錄本案論罪科刑法條全文：
刑法第三百二十條
意圖為自己或第三人不法之所有，而竊取他人之動產者，為竊盜罪，處五年以下有期
徒刑、拘役或五百元以下罰金。
意圖為自己或第三人不法之利益，而竊佔他人之不動產者，依前項之規定處斷。
前二項之未遂犯罰之。
刑法第三百二十五條
意圖為自己或第三人不法之所有，而搶奪他人之動產者，處六月以上五年以下有期徒
刑。
因而致人於死者，處無期徒刑或七年以上有期徒刑，致重傷者，處三年以上十年以下
有期徒刑。
第一項之未遂犯罰之。


司法院資訊處製作；財團法人民間司法改革基金會備份。
